臺灣高等法院臺南分院刑事判決
上　訴　人
即　被　告　甲○○
選任辯護人　洪茂松　律師
　　　　　　林樹根　律師
　　　　　　邱麗妃　律師
上列上訴人因公共危險案件，不服臺灣台南地方法院94年度交訴
字第13號中華民國94年3月29日第一審判決（起訴案號：臺灣台
南地方法院檢察署93年度營偵字第1421號），提起上訴，本院判
決如下：
    主  文
上訴駁回。
    事  實
一、甲○○前於民國九十一年間，因酒後駕車之公共危險案件，
    經原審法院以九十一年度營交簡字第五一號簡易判決，判處
    有期徒刑三月確定在案，嗣於九十一年五月十六日以易科罰
    金執行完畢。然其猶不知悔改，復於九十三年八月七日晚間
    七時許起至翌（八）日凌晨四時許止，在台南縣新營市某餐
    廳飲用啤酒及紅酒後，「有注意力未能集中跡象」，業已達
    於不能安全駕駛動力交通工具之程度，竟於九十三年八月八
    日上午九時許，駕駛車牌號碼ＴＧ—七四八三號自用小貨車
    ，自台南縣新營市○○街六一之一號住處出發，欲前往位於
    台南縣柳營鄉○○路○段五一八號「明大機械廠有限公司」
    上班，嗣於同日上午九時五十三分許，其正沿台南縣新營市
    ○○路快車道由北往南方向行駛，途經該路與中華路之交岔
    路口時，因酒後操控能力變差而行車不穩，且因疏於注意車
    前狀況，以致不慎撞及同向右前方沿機慢車優先道行駛欲作
    左轉彎，而由乙○○○所騎乘之車牌號碼ＴＦＹ—五五七號
    輕型機車，致乙○○○人、車倒地後，受有左手肘撕裂傷二
    公分、左膝擦傷等傷害（過失傷害部分未據告訴）。豈知甲
    ○○駕車肇事並致乙○○○受傷後，竟未採取任何救護措施
    或報警前來處理，隨即另行起意，逕行駕車逃離現場，適有
    台南縣警察局保安隊警員目睹此情，記下肇事車輛之車牌號
    碼，通報台南縣警察局新營分局循線至「明大機械有限公司
    」查獲上開肇事車輛，嗣於同日上午十一時三十分許，通知
    甲○○至新營分局製作筆錄，並測得其呼氣酒精濃度仍高達
    每公升０‧五０毫克，始查知上情。
二、案經台南縣警察局新營分局報請臺灣臺南地方法院檢察署檢
    察官偵查起訴。
    理  由
一、上述犯罪事實，業據被告甲○○於原審及本院審理中坦承不
    諱，核與被害人即證人乙○○○於警詢及偵查中證述情節相
    符，且有道路交通事故現場圖、道路交通事故調查報告表（
    一）、（二）各一份及事故現場蒐證照片十六幀附卷可參。
    又被害人乙○○○因被告駕車撞及而受有如事實欄所載等傷
    害，則有新興醫院九十三年八月八日診斷證明書一紙存卷足
    憑，足見上情非虛。
二、次按刑法第一百八十五條之三所稱服用酒類或其他相類之物
    ，不能安全駕駛動力交通工具之公共危險條款，係屬抽象危
    險犯之規定，此種抽象危險係伴隨飲酒過量之行為而當然成
    立。換言之，只需客觀上有此種行為出現，危險即視為存在
    ，其是否果真肇事，均不影響公共危險罪責之成立；若其果
    真駕車肇禍，其不能安全駕駛動力交通工具之情形，則更不
    待言。另參考德、美等國之認定標準，對於酒精濃度呼氣已
    達每公升０‧五０毫克，或血液濃度達百分之０‧一以上，
    肇事率為一般正常人之七倍，有注意力未能集中跡象，均認
    為已達「不能安全駕駛」之程度（此有法務部八十八年五月
    十八日法八八檢字第一六六九號函可資參照）。
三、查本件被告甲○○就其於上述時、地，酒後駕車一事不僅供
    認屬實，且其肇事後之呼氣酒精濃度，經測試結果仍高達每
    公升０‧五０毫克等情，有注意力未能集中跡象業，已達於
    不能安全駕駛動力交通工具之程度，亦有呼氣酒精濃度測試
    表、觀察紀錄表各一紙存卷可按，參照前述說明，被告飲酒
    後顯已達於不能安全駕駛動力交通工具之程度。故被告於上
    開時、地有酒後駕車之公共危險犯行，應無疑問。
四、再者，被告甲○○駕車肇事並致被害人乙○○○受傷後，不
    僅未留在現場與被害人處理車禍善後事宜，且未打電話叫救
    護車前來救護被害人，更未報警前來現場處理，隨即駕車逕
    自逃離現場，足見被告確有駕車肇事致人受傷而逃逸之行為
    。從而，本件事證已甚明確，被告酒後駕車及駕車肇事逃逸
    之公共危險犯行，應均可認定。
五、核被告甲○○所為，係犯刑法第一百八十五條之三之酒後駕
    車罪及同法第一百八十五條之四之駕車肇事逃逸罪。又其前
    於九十一年間，因酒後駕車之公共危險案件，經原審法院以
    九十一年度營交簡字第五一號簡易判決，判處有期徒刑三月
    確定在案，嗣於九十一年五月十六日以易科罰金執行完畢等
    情，有臺灣高等法院被告全國前案紀錄表一份附卷可按，其
    於五年之內，再犯本件有期徒刑以上之罪，為累犯，應依刑
    法第四十七條之規定，加重其刑。另被告所犯上開二罪間，
    犯意不同，行為互殊，故應予以分別論罪，併合處罰。
六、原審法院因認被告犯行事證明確，適用刑法第一百八十五條
    之三、第一百八十五條之四、第五十一條第五款、第四十七
    條之規定，並審酌被告犯罪之動機、目的，其生活狀況，本
    件犯罪所生之危險、損害，以及被告酒後駕駛車輛於道路上
    行駛，不僅嚴重危害往來之交通安全，且其經警查獲時所測
    得之呼氣所含酒精濃度，仍高達每公升０‧五０毫克，另其
    駕車肇事並致被害人乙○○○受傷後，不僅未採取任何救護
    措施，且未報警前來處理，便隨即逃離現場，足見其惡性非
    輕，然被害人因本件車禍所受之傷害，經查尚屬輕微，另被
    告於本院審理時業已坦承犯行，亦於案發後至行政院衛生署
    新營醫院擔任三十二小時之志工服務，且肇事後亦與被害人
    就民事損害賠償事宜達成和解，其犯後態度尚稱良好等一切
    情狀，分別量處：服用酒類，不能安全駕駛動力交通工具而
    駕駛部分，處有期徒刑伍月；又駕駛動力交通工具肇事，致
    人傷而逃逸部分，處有期徒刑柒月。並定應執行有期徒刑拾
    壹月。原審判決認事用法均無不合，量刑亦稱妥適，被告上
    訴意旨謂量刑過重，指摘原判決不當，並無可取，為無理由
    ，應予駁回。
據上論結，應依刑事訴訟法第368條，判決如主文。
本案經檢察官羅清溪到庭執行職務。
中　 華　　民　　國　　94　　年　 　8 　　月　　23　　日
                  刑事第三庭  審判長法　官  陳義仲
                                    法　官  陳顯榮
                                    法　官  宋明蒼
以上正本證明與原本無異。
刑法第一百八十五條之三部分不得上訴。
刑法第一百八十五條之四部分如不服本判決，應於收受本判決後
十日內向本院提出上訴書狀。其未敘述上訴理由者並得於提起上
訴後十日內向本院補提理由書狀（均須按他造當事人之人數附繕
本）「切勿逕送上級法院」。
　　　　　　　　　　　　　　　　　　書記官  尤乃玉
中　　華　　民　　國　　94　　年　　8 　　月　　24　　日
附錄本案論罪科刑法條全文：
刑法第一百八十五條之三：
服用毒品、麻醉藥品、酒類或其他相類之物，不能安全駕駛動力
交通工具而駕駛者，處一年以下有期徒刑、拘役或三萬元以下罰
金。
刑法第一百八十五條之四：
駕駛動力交通工具肇事，致人死傷而逃逸者，處六月以上五年以
下有期徒刑。
